臺灣臺中地方法院刑事判決　　　　　　　　　　　　九十三年度訴字第一八七三號
　　公　訴　人　臺灣臺中地方法院檢察署檢察官
　　被　　　告　甲○○
右列被告因違反毒品危害防制條例案件，經檢察官提起公訴（九十三年度毒偵字第二
四九三號、第二六一五號），本院合議庭裁定由受命法官獨任行簡式審判程序，判決
如左：
    主  文
甲○○連續施用第一級毒品，處有期徒刑拾月；又連續施用第二級毒品，處有期徒刑
陸月，扣案之第二級毒品安非他命壹包（毛重壹點陸公克）沒收銷燬之、安非他命玻
璃吸食器壹只沒收；應執行有期徒刑壹年貳月，扣案之第二級毒品安非他命壹包（毛
重壹點陸公克）沒收銷燬之、安非他命玻璃吸食器壹只沒收。
    犯罪事實
一、甲○○之素行不佳，曾有多次違反麻醉藥品管理條例及二次施用毒品之前案紀錄
    ，其因第二次之施用毒品案件，除經觀察、勒戒、強制戒治、停止戒治付保護管
    束期滿等執行程序外（保護管束期滿日期為民國八十九年六月十一日），刑責部
    分則經本院以八十八年度訴字第一二七五號判決施用第一級毒品罪部分處有期徒
    刑十月，施用第二級毒品罪部分處有期徒刑七月（並定應執行刑為有期徒刑一年
    四月），經臺灣高等法院臺中分院以八十八年度上訴字第二二八０號判決駁回上
    訴而確定；又其曾分別犯有贓物罪及違反槍砲彈藥刀械管制條例之案件，前者，
    經本院以八十八年度訴字第一七六九號判決判處有期徒刑四月（如易科罰金以三
    百元折算一日），經臺灣高等法院臺中分院以八十八年度上易字第三二六０號判
    決駁回上訴而確定，後者，則經臺灣高等法院臺中分院以八十八年度訴字第一三
    七五號判決判處有期徒刑三年確定。甲○○因上開違反毒品危害防制條例案件、
    贓物罪及違反槍砲彈藥刀械管制條例案件之犯行，經臺灣高等法院臺中分院以八
    十九年度聲字第六七一號裁定合併定應執行刑為有期徒刑四年二月，經送監執行
    後，於九十二年假釋中付保護管束（因續執行罰金易服勞役之刑及刑後強制工作
    ，故未立即出監，保護管束期滿日期為九十三年十月十一日；未構成累犯）。
二、詎甲○○於假釋期間中，復基於施用第一級毒品海洛因之概括犯意，自九十三年
    五月初起至九十三年九月中旬某日止，在其臺中市○○路○段三０五號二十樓十
    室之租屋處所，以將海洛因摻於香菸內點火後吸其煙霧之方式，及約每一個月施
    用一至二次之頻率，連續施用第一級毒品海洛因多次；其另基於施用第二級毒品
    安非他命之概括犯意，自九十三年五月初起至九十三年九月中旬某日止，亦在上
    址租屋處所內，以將安非他命置於玻璃吸食器內，再於其下點火燒烤後吸其煙霧
    之方式，及約每隔一或二週施用一次之頻率，連續施用第二級毒品安非他命多次
    。嗣分別於：(一)九十三年六月十二日二十二時許，在臺中縣后里鄉○○路四十八
    巷口，為警臨檢查獲其同車友人王又峰身上藏有毒品，經一同帶返派出所詢問，
    於翌日凌晨一時許採集其尿液送驗結果呈嗎啡與安非他命陽性反應；(二)九十三年
    七月二十日二十三時許，在臺中市○○路與天津路口，為警臨檢查獲，並當場扣
    得第二級毒品安非他命一包（毛重一．六公克），再經甲○○帶同警方前往其上
    址租屋處，扣得其所有供施用第二級毒品安非他命使用之玻璃吸食器一只。
三、案經臺中縣警察局大甲分局及臺中市警察局少年警察隊分別報告臺灣臺中地方法
    院檢察署檢察官偵查起訴，本院改由受命法官獨任行簡式審判程序。
    理  由
一、認定犯罪事實之依據：
    (一)被告甲○○之自白。
    (二)臺中市警察局搜索扣押筆錄、扣押物品目錄表各二份、查獲物品相片一張。
    (三)臺中市警察局大甲分局義里派出所委託鑑驗尿液代號與真實姓名對照表、臺中
      市警察局少年隊偵查組委託鑑驗尿液代號與真實姓名對照表、中山醫學大學附
      設醫院藥物濫用檢測報告、詮昕科技股份有限公司濫用藥物尿液檢驗報告各一
      份。
    (四)扣案之第二級毒品安非他命一包（毛重一．六公克）、安非他命玻璃吸食器一
      只。
    (五)臺灣高等法院被告全國前案紀錄表（被告前案及素行之認定）。
二、扣案之安非他命一包（毛重一．六公克），為查獲之第二級毒品，應依毒品危害
    防制條例第十八條第一項前段之規定，沒收銷燬之；另扣案之安非他命玻璃吸食
    器一只，為被告所有供其施用第二級毒品安非他命所用之物，業據其供承在卷，
    應依刑法第三十八條第一項第二款之規定宣告沒收，附此敘明。
三、適用之法條：刑事訴訟法第二百七十三條之一第一項、第二百九十九條第一項前
    段、第三百十條之二、第四百五十四條第一項，毒品危害防制條例第十條第一項
    、第二項、第十八條第一項前段，刑法第十一條、第五十六條、第五十一條第五
    款、第三十八條第一項第二款。
本案經檢察官葉芳如到庭執行職務。
中      華      民      國    九十三    年     十一     月      九      日
                          臺灣臺中地方法院刑事第六庭
                              法  官 鄧  敏  雄
右正本證明與原本無異。
如不服本判決，應於判決送達後十日內向本院提出上訴狀，上訴於臺灣高等法院臺中
分院( 須附繕本 )。
                              書記官
中    華    民    國      九十三      年       十一      月       九    日
附錄本案論罪科刑法條全文：
毒品危害防制條例第十條
施用第一級毒品者，處六月以上五年以下有期徒刑。
施用第二級毒品者，處三年以下有期徒刑。
